臺灣桃園地方法院刑事判決　　　　　　　　　　　　　九十一年度易字第八三九號
　　公　訴　人　臺灣桃園地方法院檢察署檢察官
　　被　　　告　丙○○
　　　　　　　　戊○○
右列被告因竊盜案件，經檢察官提起公訴（八十九年度偵字第六七一六號），本院判
決如左：
    主  文
丙○○共同連續攜帶兇器竊盜，未遂，累犯，處有期徒刑拾月。扣案之Ｔ型扳手壹支
沒收。
戊○○共同連續攜帶兇器竊盜，未遂，處有期徒刑壹年。扣案之Ｔ型扳手壹支沒收。
    事  實
一、丙○○曾於民國八十七年間，因犯過失傷害案件，經本院以八十七年交易字第一
    三一號判處有期徒刑四月，嗣經提起上訴，於八十七年十一月三日駁回上訴確定
    ，於八十八年六月十四日執行完畢。嗣於八十八年間又因犯竊盜案件，經本院以
    八十八年度易字第一六八一號判處有期徒刑九月，於八十九年七月十五日確定，
    甫於九十年十一月十八日執行完畢（此部分不構成累犯）。戊○○曾於八十七年
    間因犯竊盜案件，經本院以八十八年度易字第一九六號判處有期徒刑一年六月，
    於八十九年十月十八日確定，現仍在執行中（此部分不構成累犯）。
二、戊○○竟仍不知悔改，基於意圖為自己不法所有之概括犯意，於八十八年十月二
    十一時凌晨一時許，在桃園市○○○路一八二號前，見乙○○駕駛其所有之車牌
    號碼ＥＵ─一八八二號自用小客車，臨時停車，下車購物，車鑰匙未取下亦未熄
    火之際，逕行上車啟動，竊取該車。得手後即駕駛該車前往丙○○位於桃園縣新
    屋鄉後庄村四鄰後庄二十八號住處找丙○○，約丙○○一同外出閒逛，詎二人竟
    商議一同外出逛逛，順便尋找有無其他車輛可竊，戊○○遂承前開概括犯意，與
    丙○○共同基於意圖為自己不法之所有之概括犯意，由戊○○駕駛其於上開時、
    地所竊得之前揭車輛搭載丙○○，丙○○為便於竊盜，先預藏其所有金屬材質，
    長約十至十二公分，套有塑膠握柄，末端尖銳，客觀上足供兇器使用之Ｔ型扳手
    一支備用。於同日上午七時許，二人駕車行經桃園縣中壢市○○○街三十九號前
    ，見甲○○所有之車牌號碼Ｔ二─六四七二號自用小客車停放該處，四下無人，
    有機可乘，丙○○即攜上開Ｔ型扳手下車，用該支扳手撬毀車門鎖（毀損部分未
    據告訴），正下手竊車時，因無法順利起動該車，旋為甲○○發覺，致未得逞，
    隨即由戊○○以上開車輛接應一同離去。其後，於同日上午七時三十分許，二人
    駕駛同一車輛，行經桃園縣中壢市○○○路○段九十號前，又見陳許玉蘭所有而
    由其子丁○○使用之Ｌ七─六六七六號自用小客車停放該處，丙○○隨即持上開
    扳手下車，以該支扳手破壞車門鎖（毀損部分未據告訴），正欲上車起動該車，
    再因無法順利起動車輛，而放棄，亦未得逞。嗣於八十八年十月二十二日凌晨二
    時許，丙○○駕駛上開車輛搭載戊○○（丙○○收受贓物部分未據起訴），在桃
    園縣中壢市○○路三六二號前為警查獲，並扣得上開扳手一支。
二、案經桃園縣警察局中壢分局報告臺灣桃園地方法院檢察署檢察官偵查起訴。
        理  由
一、右揭犯罪事實，業據被告丙○○、戊○○二人坦承不諱，核與被害人乙○○、甲○○指訴之被害情節相符，此外，復有贓物領據一紙及被告丙○○所有供犯本案
    所用之Ｔ型扳手一支扣案可資佐證，足徵被告二人之自白與事實相符，可以採信
    。本件事證明確，被告二人之犯行洵堪認定。至於證人即被害人丁○○於警訊時
    雖指稱於右揭時、地失竊二部無線電，惟訊之證人丁○○於本院調查時結證稱：
    無購買證明，且平常均沒有在用，都是放在後車廂裡面，只有在出外旅遊時才會
    使用，不記得最後一次看到該無線電是在何時，是在車門被撬開後，清查車內物
    品始發現失竊等語，由此推知，證人丁○○並不能確定，在被告二人以Ｔ型扳手
    撬開車門之前，該無線電確實放在車內，自難徒憑其已模糊記憶之推測之詞，遽
    以為被告不利之認定，從而被告二人既均否認於當時竊得該物，復查無其他積極
    之證據足以證明被告二人確有竊得該二部無線電，基於罪疑唯輕之原則，自應為
    被告二人有利之認定，應認被告二人此部分之犯行，雖已著手於竊盜之犯罪行為
    ，但尚屬未遂，附此敘明。
二、按所謂兇器之種類並無限制，凡客觀上足對人之生命、身體、安全構成威脅，具
    有危險性之兇器均屬之，且只須行竊時攜帶此種具有危險性之兇器為已足，並不
    以攜帶之初有行兇之意圖為必要。經查，扣案之Ｔ字型扳手一支，金屬材質，長
    約十至十二公分，套以塑膠握柄，末端尖銳，此經本院勘驗明確，依一般社會觀
    念，客觀上足對人之生命、身體構成威脅，且有行兇之可能性及危險性，自係屬
    於刑法第三百二十一條第一項第三款所指之「兇器」。核被告戊○○第一次趁被
    害人下車未熄火之際，竊取自用小客車得手部分，所為係犯刑第三百二十條第一
    項之竊盜罪。又其與被告丙○○於第二次、第三次以Ｔ型扳手破壞車門鎖竊取車
    輛未得手部分之犯行，所為係犯刑法第三百二十一條第一項第三款、第二項之攜
    帶兇器竊盜未遂罪。就上述第二次及第三次之犯行，被告戊○○與被告丙○○間
    有犯意聯絡及行為分擔，皆為共同正犯。被告戊○○前後三次犯行，以及被告丙○○前後二次犯行，均時間緊接，所犯係基本構成要件相同之罪名，顯係基於概
    括犯意為之，均應依刑法第五十六條規定論以較重之攜帶兇器竊盜未遂之一罪，
    並各加重其刑。被告二人，均已著手於竊盜犯罪之實行，因未能順利起動車輛，
    致未得逞，為未遂犯，爰依刑法第二十六條前段規定減輕其刑。被告丙○○曾於
    民國八十七年間，因犯過失傷害案件，經本院以八十七年交易字第一三一號判處
    有期徒刑四月，嗣經提起上訴，於八十七年十一月三日駁回上訴確定，於八十八
    年六月十四日執行完畢，此有臺灣高等法院被告全國前案紀錄表（下稱前科紀錄
    ）一份存卷可參。其受有期徒刑執行完畢後，於五年內再犯有期徒刑以上之本罪
    ，為累犯，應依法遞加重其刑。被告丙○○之前開刑之加減，應依法先加重後減
    輕之。爰審酌被告二人均有如事實欄所載之竊盜前科，此復有被告二人之前科紀
    錄表可稽，竟仍不知悛悔，為個人之私利，不思以正當方法處理，而以竊取他人
    之財物，滿足需求，以及二人本件各別所犯之件數，以及其二人犯後均坦承犯行
    ，態度尚稱良好等一切情狀，分別量處如主文所示之刑。扣案之Ｔ型扳手，係被
    告丙○○所有，持以犯本件竊盜罪所用之物，業據被告二人供明在案，爰併依刑
    法第三十八條第一項第二款宣告沒收。
三、(1)公訴意旨另略以：被告丙○○於八十八年十月二十一日凌晨一時許，與被告戊○○共同意圖為自己不法之所有，由被告丙○○開車搭載被告戊○○，至桃園
      市○○○路一八二號前，見被害人乙○○所有之車牌號碼ＥＵ─一八八二號自
      用小客車停放於該車，且車鑰匙未取下亦未熄火下之際，即由被告丙○○在一
      旁把風，而由被告戊○○下手竊取上開自用小客車，得手後留供己用。因認被
      告丙○○此部分所為另犯刑法第三百二十條第一項之竊盜罪嫌。
    (2)按犯罪事實應依證據認定之，無證據不得推定其犯罪事實。又不能證明被告犯
      罪者，應諭知無罪之判決，刑事訴訟法第一百五十四條、第三百零一條第一項
      分別定有明文。又「認定不利於被告之事實，需依積極證據，苟積極證據不足
      為不利於被告之認定時，即應為有利於被告之認定，更不必有何有利之證據」
      ，最高法院三十年上字第八一六號判例可資參照。
    (3)公訴意旨認被告丙○○另涉上開罪嫌，無非係以被告丙○○及戊○○之供述，
      及贓物領據為其論據。惟訊據被告丙○○堅詞否認有此部分之犯行，辯稱：當
      日伊開車先載被告戊○○返家後，於天亮時，被告戊○○即駕駛上開車輛至伊
      住處，並告知是偷來的，伊並未參與竊取該車等語。經查，被告丙○○於被查
      獲當日警訊時供稱：該自小客是被告戊○○所偷竊的，於右述時、地，當時伊
      開車載被告戊○○路經該處，發現路旁停有該自小客車，便一時起意，要偷竊
      該車，當時該車鑰匙插於車電門，並發動著，被告戊○○便上車把車開走，偷
      竊過程車我均未參與等語，是尚難認被告丙○○已自白此部分之犯行。且其後
      解到臺灣桃園地方法院檢察署時供稱：該車是被告戊○○開來的（參八十八年
      度核退字第一七四九號卷第三頁背面）等語。雖其後另於八十九年八月二十一
      日即案發後約一年左右，在檢察官偵查中供稱：和被告戊○○偷竊上開車輛等
      語（參八十九年度偵字第六七一六號卷第八十二頁）。惟查，被告戊○○於警
      訊時供稱：「該車為我所偷，在桃園市○○○路一段一八二號前，趁車主下車
      ，車未熄火時上車，將車開走，並未使用任何工具。」（參同上六七一六號偵
      卷第二十五頁背面），嗣於偵查中亦供稱：車是在一家便利商店前偷來的，因
      車主未熄火，車門未關，我乘車主不注意開走的（同上偵卷第三頁背面）等語
      ，其後，於本院調查亦供稱：「那天我先偷了一部車後再去丙○○家找他。之
      前我已經先跟他約好要去吃東西，後來我坐計程車去找他的時候，他不在，我
      就在便利商店等他，看到有人開車停下來，那人進入便利商店，他的車子還在
      發動，車窗也開著，所以我就直接上車把車開走。偷了以後，我在別的地方打
      公用電話給丙○○，他已經回到新屋家中，所以我開偷來的車到他家找他，就
      跟他開車逛逛。」（參本院九十一年七月三日訊問筆錄），該車是伊一人所竊
      （參本院九十年七月三十日審理筆錄）等語。被告丙○○前後供述不一，尚難
      徒以其曾在偵查中所為之供述，即遽以認定。而反觀被告戊○○前後所供情節
      ，均相符合，是被告戊○○所供各節，應較可信。且衡諸常情，被告丙○○已
      坦承連續參與二件較重之加重竊盜罪，實無為求卸責，而矢口否認此部分犯行
      之必要。參以贓物領據、車輛竊盜、車牌失竊資料個別查詢報表─查詢車輛認
      可資料，均只能證明被害人乙○○失竊之事實，而不足以證明，其失竊係被告
      丙○○所為。此外，復查無其他積極之證據，足以證明被告丙○○另有此部分
      之竊盜犯行，基於罪疑唯輕，自應為被告丙○○有利之認定，揆諸首揭規定及
      說明，此部分本應為被告丙○○無罪之諭知，惟公訴意旨認被告丙○○此部分
      犯行，如成立犯罪，與前開論罪科刑部分，係基於概括之犯意，為連續犯之裁
      判上一罪，爰不另為無罪之諭知，附此敘明。
據上論斷，應依刑事訴訟法第二百九十九條第一項前段，刑法第二十八條、第五十六
條、第三百二十一條第一項第三款、第二項、第二十六條前段、第四十七條、第三十
八條第一項第二款，判決如主文。
本案經檢察官羅秀蓮到庭執行職務
中      華      民      國    九十一    年      八      月     十三     日
                                      臺灣桃園地方法院刑事第二庭
                                          審判長法官  江  振  義
                                                法官  林  明  洲
                                                法官  李  桂  英
右正本證明與原本無異。
如不服本判決，應於判決送達後十日內向本院提出上訴狀( 應附繕本 )，上訴於
臺灣高等法院。
                                          書  記  官  張  淑  芬
中      華      民      國    九十一    年      八      月     十三     日
附錄本案論罪科刑法條：
刑法第三百二十一條第一項
犯竊盜罪而有左列情形之一者，處六月以上五年以下有期徒刑：
一、於夜間侵入住宅或有人居住之建築物、船艦或隱匿其內而犯之者。
二、毀越門扇、牆垣或其他安全設備而犯之者。
三、攜帶兇器而犯之者。
四、結夥三人以上而犯之者。
五、乘火災、水災或其他災害之際而犯之者。
六、在車站或埠頭而犯之者。
前項之未遂犯罰之。
